# 求助陈版主，执行新金融工具准则债权投资列示。

提问人：liuweisheng 时间：2020-09-07 09:02:00
求助陈版主，金融类企业（执行新金融工具准则）购买债券并准备持有到期，计入什么报表科目；如果不准备持有到期，列示什么科目。
谢谢版主解惑。

回答人：chenyiwei
根据业务模式分析。如果准备持有至到期的，则其业务模式为持有以收取合同现金流量，应列报为债权投资；其他情况，根据业务模式区分，可能是其他债权投资或者交易性金融资产。